Minutes et répertoires du notaire Martin TABOURET, 10 novembre 1631 - 12 janvier 1635 (étude IX)
Archives nationales
- Minutes de Martin TABOURET, 10 novembre 1631 - 12 janvier 1635; MC/ET/IX/367 - MC/ET/IX/373
  - Minutes. 1634, janvier - juin, janvier - juin 1634; MC/ET/IX/372
    - Contrat de mariage entre Thomas Malgrange, gagne-deniers, demeurant rue de la Croix, paroisse Saint-Nicolas-des-Champs, fils de Nicolas Malgrange, décédé, gagne-deniers, et de Pasquette Morianne, d'une part, et Michelle Lebret, demeurant rue de la Croix, paroisse Saint-Nicolas-des-Champs, fille de Michel Lebret, porteur de marée es Halles, demeurant rue de la Croix, paroisse Saint-Nicolas-des-Champs, d'autre part., 27 avril 1634; MC/ET/IX/372
      Le père de la future, stipulant pour sa fille.
      contrat de mariage; Croix (rue de la); Halles centrales; Lebret, Michel; Lebret, Michelle; Malgrange, Nicolas; Malgrange, Thomas; Morianne, Pasquette; journalier
    - Contrat de mariage entre Pierre Fontaine, demeurant rue Fripeau, paroisse Saint-Nicolas-des-Champs, fils de Jean Fontaine, manouvrier, demeurant rue Fripeau, paroisse Saint-Nicolas-des-Champs, d'une part, et Madeleine Lierre, demeurant rue Fripeau, paroisse Saint-Nicolas-des-Champs, fille de Pierre Lierre, tisserand, demeurant rue Fripeau, paroisse Saint-Nicolas-des-Champs et de Adrienne Brassard, demeurant rue Fripeau, paroisse Saint-Nicolas-des-Champs, d'autre part., 1er mai 1634; MC/ET/IX/372
      contrat de mariage; Frépaut (rue); Brassard, Adrienne; Fontaine, Jean; Fontaine, Pierre; Lierre, Madeleine; Lierre, Pierre; journalier; tisserand
    - Contrat de mariage entre Georges Tuitet, gagne-deniers, demeurant rue Saint-Martin, paroisse Saint-Laurent, fils de Roch Tuitet, décédé, laboureur, demeurant à Saint-Georges-d'Aunay en Normandie et de Françoise Preuvé, d'une part, et Claude Aubin, demeurant rue Saint-Martin, paroisse Saint-Laurent, fille de Robert Aubin, marchand fruitier, demeurant rue Saint-Martin, paroisse Saint-Laurent et de Claude Menusit, demeurant rue Saint-Martin, paroisse Saint-Laurent, d'autre part., 3 mai 1634; MC/ET/IX/372
      La future demeure chez ses parents.
      contrat de mariage; Saint-Martin (rue); Saint-Georges-d'Aunay (Calvados); Aubin, Claude; Aubin, Robert; Menusit, Claude; Preuvé, Françoise; Tuitet, Georges; Tuitet, Roch; commerçant; journalier; agriculteur
    - Contrat de mariage entre Étienne Lefebure, rôtisseur, demeurant rue au Maire, paroisse Saint-Nicolas-des-Champs, d'une part, et Louise Thomas, veuve, demeurant rue au Maire, paroisse Saint-Nicolas-des-Champs, veuve de Pierre Leprestre, rôtisseur, d'autre part., 6 mai 1634; MC/ET/IX/372
      contrat de mariage; Maire (rue au); Lefebure, Etienne; Leprestre, Pierre; Thomas, Louise; cuisinier
    - Contrat de mariage entre Vincent Sansom, âgé de 25 ans et plus, gagne-deniers, demeurant rue de la Croix, paroisse Saint-Nicolas-des-Champs, fils de Nicolas Sansom et de Nicole Berthault, demeurant à Forges de Mestry en Normandie, d'une part, et Jeanne Picard, demeurant rue de la Croix, paroisse Saint-Nicolas-des-Champs, fille de Gervais Picard, décédé, gagne-deniers, et de Noëlle Richard, demeurant rue de la Croix, paroisse Saint-Nicolas-des-Champs, d'autre part., 7 mai 1634; MC/ET/IX/372
      La future demeure chez sa mère; la mère de la future, stipulant pour sa fille.
      Précisions sur les lieux: Castilly (Calvados)--Mestry (forges de)
      contrat de mariage; Castilly (Calvados); Croix (rue de la); Berthault, Nicole; Picard, Gervais; Picard, Jeanne; Richard, Noëlle; Sansom, Nicolas; Sansom, Vincent; journalier
    - Association entre Arnoul Lemaire de Saint-Arnoul, l'un des deux cents chevau-légers de la garde du roi, logé rue Grenier-Saint-Lazare, et Jacques de Bié, (1) graveur du roi demeurant à Saint-Germain-des-Prés, rue des Boucheries, pour certaines propositions contenues en quelques feuilles de papier et dont ledit Arnoul doit obtenir l'octroy du roi et des membres de son conseil privé., 15 mai 1634; MC/ET/IX/372
      Si l'avis est octroyé par le roi, lesdits Jacques de Bié et Huit seront pour moitié dans les frais et profits et ledit Arnoul pour l'autre moitié.
      Compléments de description:
      (1) Voir aussi page 183.
      Documents du Minutier central concernant les peintres, sculpteurs et graveurs au XVIIe siècle (1600-1650) [études I à X, 1955 actes], par Marie-Antoinette Fleury, tome I, Paris, S.E.V.P.E.N, 1969, p. 45 (instrument de recherche imprimé dématérialisé, certaines notices sont plus détaillées dans la version intégrale accessible en ligne par la rubrique 'Autres instruments de recherche', voir contexte dans le Plan d’orientation général - Notaires de Paris, guides thématiques du Minutier).
      acte de société; Boucheries (rue des); Grenier-Saint-Lazare (rue du); Saint-Germain-des-Prés (hameau); Bié, Jacques de; Lemaire de Saint-Arnoul, Arnoul; militaire; graveur
    - DEBIÉ (Jacques) graveur du Roi § Accord., 15 mai 1634; MC/ET/IX/372
      accord; Debié, Jacques
    - Contrat de mariage entre Jean Gimelet, cocher, demeurant rue Beaubourg, paroisse Saint-Nicolas-des-Champs, d'une part, et Françoise Pelu, veuve, demeurant rue Beaubourg, paroisse Saint-Nicolas-des-Champs, veuve de Florent Soret, cocher de feu monsieur le Président de Verlay, d'autre part., 18 mai 1634; MC/ET/IX/372
      contrat de mariage; Beaubourg (rue); Gimelet, Jean; Pelu, Françoise; Soret, Florent; Verlay (M. de); conducteur de véhicules
    - Contrat de mariage entre Jean Adan, gagne-deniers, demeurant rue Saint-Denis, paroisse Saint-Nicolas-des-Champs, fils de Pierre Adan, décédé, et de Thomine Ledart, décédée, d'une part, et Catherine Poissonnier, demeurant rue des Gravilliers, paroisse Saint-Nicolas-des-Champs, fille de Marin Poissonnier, gagne-deniers, demeurant rue des Gravilliers, paroisse Saint-Nicolas-des-Champs et de Perrette Gillot, d'autre part., 28 mai 1634; MC/ET/IX/372
      La future demeure chez ses parents; les parents, stipulant pour leur fille.
      contrat de mariage; Gravilliers (rue des); Saint-Denis (rue); Adan, Jean; Adan, Pierre; Gillot, Perrette; Ledart, Thomine; Poissonnier, Catherine; Poissonnier, Marin; journalier
    - Contrat de mariage entre Jubrian Roze, marchand, demeurant rue Tasteuvin, paroisse Saint-Nicolas-des-Champs, d'une part, et Marguerite Thierry, fille de Léger Thierry, décédé, demeurant à Troyes en Champagne et de Nicole Double, décédée, demeurant à Troyes en Champagne, d'autre part., 28 mai 1634; MC/ET/IX/372
      contrat de mariage; Saint-Nicolas-des-Champs (paroisse); Troyes (Aube); Double, Nicole; Roze, Jubrian; Thierry, Léger; Thierry, Marguerite; commerçant
    - Contrat de mariage entre Gilbert Desforges, joueur d'instrument, demeurant rue Fripault, paroisse Saint-Nicolas-des-Champs, d'une part, et Marie Courberon, demeurant rue des Vertus, paroisse Saint-Nicolas-des-Champs, fille de Pierre Courberon, décédé, et de Aimée Guillarde, d'autre part., 29 mai 1634; MC/ET/IX/372
      contrat de mariage; Frépaut (rue); Vertus (rue des); Courberon, Marie; Courberon, Pierre; Desforges, Gilbert; Guillarde, Aimée; musicien
    - Contrat de mariage entre Gilbert Desforges, joueur d'instruments, demeurant rue Frépault, et Marie Courberon, fille de défunt Pierre Courberon, et d'Aimée Guillarde, demeurant rue des Vertus. Les témoins du fiancé sont Jacques Pintre, Gilbert de La Lichière et Guillaume Vaillant, joueurs d'instruments et amis, et celui de la fiancée est Jean Raillart, également joueur d'instruments et ami., 29 mai 1634; MC/ET/IX/372
      Documents du Minutier central concernant l'histoire de la musique (1600-1650), par Madeleine Jurgens, tome I [études I à X, 1763 actes], Paris, Archives nationales, 1967, p. 518 (instrument de recherche imprimé dématérialisé, certaines notices sont plus détaillées dans la version intégrale accessible en ligne par la rubrique 'Autres instruments de recherche', voir contexte dans le Plan d’orientation général - Notaires de Paris, guides thématiques du Minutier).
    - Transport par Jean Maressal, peintre et valet de chambre du roi, demeurant rue Tiquetonne, à Jean Carjuzan, barbier et étuviste, demeurant rue Darnétal, de dix huit mois du bail de trois ans qui lui a été fait par M. Briganier, huissier ordi- naire du roi en sa chambre des comptes, d'une maison rue Tiquetonne, moyennant un loyer annuel de 300 livres tournois., 1er juin 1634; MC/ET/IX/372
      Tiquetonne (rue); Briganier (M.); Carjuzan, Jean; Maressal, Jean; coiffeur; huissier; peintre; employé de maison
    - Contrat de mariage entre Jean Lardenoy, voiturier par terre, demeurant Prison Saint-Magloire, d'une part, et Suzanne Lhoste, demeurant rue Troussevache, paroisse Saint-Jacques-de-la-Boucherie, d'autre part., 6 juin 1634; MC/ET/IX/372
      Le futur est prisonnier; la future est fille à marier.
      contrat de mariage; Saint-Magloire (prison); Troussevache (rue); Lardenoy, Jean; Lhoste, Suzanne; transporteur de marchandises
    - Contrat de mariage entre Charles Rode, demeurant rue Neuve-des-Fossés, paroisse Saint-Germain-des-Près, d'une part, et Marie Flitte, demeurant rue Bribouches, paroisse Saint-Josse, fille de Jacques Flitte, demeurant à Beauvais et de Jeanne Dardenne, demeurant à Beauvais, d'autre part., 8 juin 1634; MC/ET/IX/372
      Le futur est natif de Saint-Saturnin en Auvergne; la future est assistée de Pierre Flitte, son frère, cocher.
      contrat de mariage; Auvergne (France, région administrative); Beauvais (Oise); Aubry-le-Boucher (rue); Dardenne, Jeanne; Flitte, Jacques; Flitte, Marie; Flitte, Pierre; Rode, Charles
    - Quittance par Guy Du Rier, tissutier-rubannier, demeurant rue des Gravilliers, et par Catherine Dufour, sa femme, à Jérôme Amand, maître joueur d'instruments, demeurant même rue, et à Adrien Courthevel, sellier-lormier, demeurant rue Bourtibourg, de tout l'intérêt civil qu'ils auraient pu prétendre exiger de ces derniers en raison des voies de fait commises par ceux-ci. Cet accord se fait moyennant un dédommagement de 8 livres et le payement des honoraires du chirurgien., 9 juin 1634; MC/ET/IX/372
    - Contrat de mariage entre Sébastien Bourdon, cordonnier, demeurant à Louvres-en-Parisis, fils de Michel Bourdon, décédé, hôtelier, demeurant à Louvres-en-Parisis et de Nicole Daumone, d'une part, et Charlotte Portemey, veuve, au service de maître Mathias Brunault, commissaire-examinateur au Châtelet de Paris, demeurant rue Saint-Martin, paroisse Saint-Nicolas-des-Champs, veuve de Nicolas Legay, tisserand, demeurant à Plessis-de-Roye, d'autre part., 12 juin 1634; MC/ET/IX/372
      La mère du futur, veuve.
      contrat de mariage; Louvres (Val-d'Oise); Saint-Martin (rue); Plessis-de-Roye (Oise); Bourdon, Michel; Bourdon, Sébastien; Brunault, Mathias; Daumone, Nicole; Legay, Nicolas; Portemey, Charlotte; commissaire au Châtelet (Ancien Régime); cordonnier; employé de maison; hôtelier; tisserand
    - Contrat de mariage entre Étienne Voisier, passementier, demeurant rue de Taranne, paroisse Saint-Germain-des-Près, fils de Antoine Voisier, décédé, demeurant à Epernay et de Marie Gobin, d'une part, et Judith Dupuis, demeurant rue du Cimetière, paroisse Saint-Nicolas-des-Champs, fille de François Dupuis, talonnier, demeurant rue du Cimetière, paroisse Saint-Nicolas-des-Champs et de Catherine Groumet, décédée, d'autre part., 15 juin 1634; MC/ET/IX/372
      contrat de mariage; Epernay (Marne); Cimetière (rue du); Taranne (rue); Dupuis, François; Dupuis, Judith; Gobin, Marie; Groumet, Catherine; Voisier, Antoine; Voisier, Etienne; passementier
    - Contrat de mariage entre Pierre Merville, tailleur de pierres, demeurant rue des Gravilliers, paroisse Saint-Nicolas-des-Champs, d'une part, et Marguerite Bruyère, demeurant rue des Gravilliers, paroisse Saint-Nicolas-des-Champs, fille de Jean Bruyère, décédé, et de Jabelain Hacquet, décédée, d'autre part., 22 juin 1634; MC/ET/IX/372
      contrat de mariage; Gravilliers (rue des); Bruyère, Jean; Bruyère, Marguerite; Hacquet, Jabelain; Merville, Pierre; tailleur de pierre
    - Contrat de mariage entre Pierre Merville, tailleur de pierre, demeurant rue des Gravilliers, et Marguerite Bourgeois, demeurant dans la même rue, fille des feus Jean Bourgeois et Jabelain Jacquet., 22 juin 1634; MC/ET/IX/372
      Sont présents au contrat, Nicolas Thierry, tailleur de pierre, ami du futur, et Pierre Magdelain, sculpteur du duc d'Orléans, beau-frère de la future. (1).
      Compléments de description: (1) Les futurs époux et Pierre Magdelain ne savent ni écrire ni signer.
      Documents du Minutier central concernant les peintres, sculpteurs et graveurs au XVIIe siècle (1600-1650) [études I à X, 1955 actes], par Marie-Antoinette Fleury, tome I, Paris, S.E.V.P.E.N, 1969, p. 462 (instrument de recherche imprimé dématérialisé, certaines notices sont plus détaillées dans la version intégrale accessible en ligne par la rubrique 'Autres instruments de recherche', voir contexte dans le Plan d’orientation général - Notaires de Paris, guides thématiques du Minutier).
      contrat de mariage; Gravilliers (rue des); Bourgeois, Jean; Bourgeois, Marguerite; Jacquet, Jabelain; Magdelain, Pierre; Merville, Pierre; Thierry, Nicolas; sculpteur; tailleur de pierre
    - BRIGALLIER (Anthoine) huissier ordinaire du Roi § Vente, 24 juin 1634; MC/ET/IX/372
      acte de vente; Brigallier, Antoine
  - Minutes. 1634, juillet - 1635, 12 janvier, juillet 1634 - 12 janvier 1635; MC/ET/IX/373
    - HARLAY (Achille de...), conseiller du Roi § Quittance, 3 janvier 1634; MC/ET/IX/373
      quittance; Harlay, Achille de...
    - CHARPENTIER GOSSE (Denis) § marché de charpenterie, 3 janvier 1634; MC/ET/IX/373
      marché; Gosse, Denis
    - GOSSE (Denis) maître charpentier § marché de charpenterie pour le président de maison, 3 janvier 1634; MC/ET/IX/373
    - HOBIER (Ysier) président trésorier de France § Quittance, 3 janvier 1634; MC/ET/IX/373
      quittance; Hobier, Ysier
    - GAUTIER (François) maître ouvrier en or argent et soies bourgeois de Paris § Bail à loyer, 11 janvier 1634; MC/ET/IX/373
      bail; Gautier, François
    - GROUARD (Charles) maître sculpteur § Bail à loyer, 11 janvier 1634; MC/ET/IX/373
      bail; Grouard, Charles
    - Contrat de mariage entre François Boudin, maître ceinturier, demeurant rue Transnonain, paroisse Saint-Nicolas-des-Champs, fils de Gervais Boudin, marchand de vins, demeurant rue Saint-Martin, d'une part, et Marie Biard, veuve, demeurant rue Transnonain, paroisse Saint-Nicolas-des-Champs, veuve de Antoine Desjardins, maître maçon, fille de Pierre Biard, décédé, sculpteur-architecte du Roi, et de Eléonor Fournier, d'autre part., 17 janvier 1634; MC/ET/IX/373
      contrat de mariage; Saint-Martin (rue); Transnonnain (rue); Biard, Marie; Biard, Pierre; Boudin, François; Boudin, Gervais; Desjardins, Antoine; Fournier, Eléonore; architecte; maroquinier; commerçant; maçon; sculpteur
    - BIARD (Baltazard) peintre § Mariage, 17 janvier 1634; MC/ET/IX/373
      contrat de mariage; Biard, Baltazard
    - GISSAY (Jean de) opérateur du Roi § Promesse de guérison., 6 juillet 1634; MC/ET/IX/373
      Gissay, Jean de
    - Contrat de mariage entre Edme Imbault, bourgeois de Paris, demeurant rue Beaubourg, fils de feus Simon Imbault, maître étameur, et Marguerite Roger, et Marguerite Forget, fille des feus Claude Forget, maître peintre, et Jeanne Grault., 8 juillet 1634; MC/ET/IX/373
      dot: 300 livres.
      Douaire: 100 livres.
      Parmi les signatures des témoins, figure celle de Jacques Forget, peintre, frère de la future.
      Documents du Minutier central concernant les peintres, sculpteurs et graveurs au XVIIe siècle (1600-1650) [études I à X, 1955 actes], par Marie-Antoinette Fleury, tome I, Paris, S.E.V.P.E.N, 1969, p. 241 (instrument de recherche imprimé dématérialisé, certaines notices sont plus détaillées dans la version intégrale accessible en ligne par la rubrique 'Autres instruments de recherche', voir contexte dans le Plan d’orientation général - Notaires de Paris, guides thématiques du Minutier).
      contrat de mariage; Beaubourg (rue); Forget, Claude; Forget, Jacques; Forget, Marguerite; Grault, Jeanne; Imbault, Edme; Imbault, Simon; Roger, Marguerite; peintre; peintre
    - Contrat de mariage entre Blaise Palteau, barbier, premier valet de chambre de monseigneur l'Eminentissime Cardinal de Lyon, demeurant Prieuré Saint-Martin-des-Champs, fils de François Palteau, décédé, tanneur, demeurant à Donzy-le-Prè, proche de la Charité-sur-Loire et de Gastonne Raffin, décédée, d'une part, et Catherine Macé, demeurant rue Saint-Martin, paroisse Saint-Nicolas-des-Champs, fille de Jacques Macé, décédé, sergent à verge au Châtelet de Paris, et de Marguerite Lejeune, demeurant rue Saint-Martin, paroisse Saint-Nicolas-des-Champs, d'autre part., 15 juillet 1634; MC/ET/IX/373
      Le futur demeure en l'Hôtel dudit Cardinal; la future demeure chez sa mère; la mère, stipulant pour sa fille.
      contrat de mariage; Donzy (Nièvre); La Charité-sur-Loire (Nièvre); Lyon (Rhône); Saint-Martin (rue); Saint-Martin-des-Champs (abbaye de); Lejeune, Marguerite; Macé, Catherine; Macé, Jacques; Palteau, Blaise; Palteau, François; Raffin, Gastonne; Richelieu, Alphonse Louis Plessis de (1582-1653); coiffeur; cardinal; auxiliaire de justice; tanneur; employé de maison
    - Contrat de mariage entre Nicolas Daicq, vigneron, demeurant à Lagny, fils de Favien Daicq, décédé, bûcheron, demeurant à Noisy-le-Grand et de Julienne Dubois, d'une part, et Suzanne Cayeu, au service de maître Zacharie Forme, bourgeois de Paris, demeurant rue du Bourg, paroisse Saint-Leu, fille de André Cayeu, demeurant à Meux, près de Compiègne et de Thomette Auteuil, décédée, d'autre part., 16 juillet 1634; MC/ET/IX/373
      La mère du futur est à présent femme de Jean Acelet, et est présente et consentante.
      contrat de mariage; Compiègne (Oise); Lagny-sur-Marne (Seine-et-Marne); Le Meux (Oise); Noisy-le-Grand (Seine-Saint-Denis); Bourg (rue du); Acelet, Jean; Auteuil, Thomette; Cayeu, André; Cayeu, Suzanne; Daicq, Favien; Daicq, Nicolas; Dubois, Julienne; Forme, Zacharie; exploitant forestier; employé de maison; viticulteur
    - Contrat de mariage entre Jacques Havé, âgé de 24 ans et plus, maçon, demeurant Faubourg Saint-Lazare, paroisse Saint-Laurent, fils de Jacques Havé, décédé, demeurant Faubourg Saint-Lazare, paroisse Saint-Laurent et de Catherine Barbery, décédée, demeurant Faubourg Saint-Lazare, paroisse Saint-Laurent, d'une part, et Élisabeth Chabot, demeurant rue au Maire, paroisse Saint-Nicolas-des-Champs, fille de Jean Chabot, décédé, fournier en plâtre, demeurant Faubourg Saint-Martin et de Nicole Rosnet, d'autre part., 16 juillet 1634; MC/ET/IX/373
      contrat de mariage; Maire (rue au); Saint-Martin (faubourg); Barbery, Catherine; Chabot, Elisabeth; Chabot, Jean; Havé, Jacques; Rosnet, Nicole; maçon
    - Quittance par François Joubert, maître joueur d'instruments, demeurant rue au Maire, à Antoine Godart, compagnon dudit art, de la somme de 30 livres qu'il s'était obligée de payer par son contrat d'apprentissage, plus d'une somme de 6 livres pour 'bienfaits' rendus, en échange de la liberté donnée à Godart de servir comme compagnon où bon lui semblera., 20 juillet 1634; MC/ET/IX/373
    - Contrat de mariage entre Jean Chandelier, âgé de 37 ans, vigneron, demeurant à Vouson en Bourgogne, d'une part, et Francine Davery, veuve, demeurant rue Saint-Lazare, paroisse Saint-Laurent, veuve de Gaillion Gervé, maçon, d'autre part., 22 juillet 1634; MC/ET/IX/373
      contrat de mariage; Bourgogne (France, région administrative); Saint-Lazare (rue); Voisines (Yonne); Chandelier, Jean; Davery, Francine; Gervé, Gaillion; maçon; viticulteur
    - Contrat de mariage entre Philippe Delahaie, cocher de la dame de La Serrudye, demeurant rue Saint-Honoré, paroisse Saint-Eustache, fils de Philippe Delahaie, décédé, boulanger, et d'Élisabeth Duval, d'une part, et Thomasse Bignon, fille de Robert Bignon, demeurant à Epiais en Vexin et de Jeanne Dannery, d'autre part., 24 juillet 1634; MC/ET/IX/373
      Le futur demeure chez ladite dame; la mère de la future est procuratrice de son mari, et stipulant pour sa fille.
      Précisions sur les lieux: Epiais-Rhus (Val-d'Oise)--Epiais
      contrat de mariage; Epiais-Rhus (Val-d'Oise); Saint-Honoré (rue); Vexin (France); Bignon, Robert; Bignon, Thomasse; Dannery, Jeanne; Delahaie, Philippe; Duval, Elisabeth; La Serrudye (Mme de); boulanger; conducteur de véhicules
    - Contrat de mariage entre Guillaume Maîtreau, passementier-boutonnier, demeurant rue Fripaux, paroisse Saint-Nicolas-des-Champs, fils de Antoine Maîtreau, décédé, maître passementier-boutonnier, et de Suzanne de Baillon, décédée, d'une part, et Michelle Bletry, demeurant rue des Vertus, paroisse Saint-Nicolas-des-Champs, fille de Louis Bletry, décédé, et de Jeanne Mouillé, demeurant rue des Vertus, paroisse Saint-Nicolas-des-Champs, d'autre part., 25 juillet 1634; MC/ET/IX/373
      La future demeure chez sa mère; la mère, stipulant pour sa fille.
      contrat de mariage; Frépaut (rue); Vertus (rue des); Baillon, Suzanne de; Bletry, Louis; Bletry, Michelle; Maîtreau, Antoine; Maîtreau, Guillaume; Mouillé, Jeanne; tabletier; passementier; passementier
    - Contrat de mariage entre Charles Leroy, trompette du Roi, demeurant rue de Poitou au Marais du Temple, fils de Antoine Leroy, décédé, maître marchand tondeur, demeurant à Tours et de Catherine Rousseau, d'une part, et Isabelle Marie, fille de Pierre Marie, décédé, maître cordonnier, et de Marie Morant, d'autre part., 30 juillet 1634; MC/ET/IX/373
      contrat de mariage; Marais (quartier); Poitou (rue de); Temple (quartier); Tours (Indre-et-Loire); Leroy, Antoine; Leroy, Charles; Marie, Isabelle; Marie, Pierre; Morant, Marie; Rousseau, Catherine; cordonnier; tisserand; musicien
    - Contrat de mariage entre Charles Leroy, trompette du roi, demeurant rue de Poitou, et Isabelle Marie, fille de défunt Pierre Marie, maître cordonnier, et de Marie Morant., 30 juillet 1634; MC/ET/IX/373
      Documents du Minutier central concernant l'histoire de la musique (1600-1650), par Madeleine Jurgens, tome I [études I à X, 1763 actes], Paris, Archives nationales, 1967, p. 283 (instrument de recherche imprimé dématérialisé, certaines notices sont plus détaillées dans la version intégrale accessible en ligne par la rubrique 'Autres instruments de recherche', voir contexte dans le Plan d’orientation général - Notaires de Paris, guides thématiques du Minutier).
    - Contrat de mariage entre Nicolas Duboust, maçon, demeurant rue Fripaux, paroisse Saint-Nicolas-des-Champs, fils d'Étienne Duboust, décédé, demeurant à La Queue en Brie et de Jeanne Masselin, décédée, demeurant à La Queue en Brie, d'une part, et Françoise Deguery, demeurant rue au Maire, paroisse Saint-Nicolas-des-Champs, fille de Prothais Deguery, maître passementier-boutonnier, demeurant rue au Maire, paroisse Saint-Nicolas-des-Champs et de Françoise Bingand, demeurant rue au Maire, paroisse Saint-Nicolas-des-Champs, d'autre part., 10 août 1634; MC/ET/IX/373
      contrat de mariage; Brie (France); La Queue-en-Brie (Val-de-Marne); Frépaut (rue); Maire (rue au); Bingand, Françoise; Deguery, Françoise; Deguery, Prothais; Duboust, Etienne; Duboust, Nicolas; Masselin, Jeanne; tabletier; maçon; passementier
    - VILLEDO (Michel) maître maçon à Paris et Marguerite HANIELE, sa femme § Mariage de Nicolas DUBOUST, maçon rue Fripaux paroisse Saint-Nicolas des Champs, en présence de... et de Jean HANIELE, maçon, amis du futur époux.; Mariage de Robert HANIELE, maçon bourgeois de Paris rue du Vert-Bois, en présence de... son gendre, 10 août 1634 - 14 septembre 1634; MC/ET/IX/373
      contrat de mariage; Villedo, Michel
    - PRÉVÔTS DES MARCHANDS § Attribution d'une rente de 80 000 l., 11 août 1634; MC/ET/IX/373